最　高　行　政　法　院　裁　定
　　　　　　　　　　　　　　　　　　 96年度裁字第01503號
上　訴　人　甲○○
被 上訴 人　財政部臺灣省南區國稅局
代　表　人　乙○○
上列當事人間因綜合所得稅事件，上訴人對於中華民國95年5月
26日高雄高等行政法院95年度簡字第99號判決，提起上訴，本院
裁定如下︰
    主  文
上訴駁回。
上訴審訴訟費用由上訴人負擔。
    理  由
一、按對於適用簡易程序之裁判提起上訴或抗告，須經本院許可
    ，且該許可以訴訟事件所涉及之法律見解具有原則性者為限
    ，行政訴訟法第235條定有明文。
二、上訴人民國（以下同）92年度綜合所得稅結算申報，列報其
    配偶沈尚慧共有坐落臺南市○區○○段28地號土地（應有部
    分9分之2）出租供大眾商業銀行股份有限公司臺南分行（以
    下簡稱大眾銀行臺南分行）及大眾綜合證券股份有限公司臺
    南分公司（以下簡稱大眾證券臺南分公司）營業使用之租賃
    收入新臺幣（以下同）186,672元及72,000元，租賃所得85,
    894元及72,000元，被上訴人原核從其申報數核定外，另以
    其申報租金顯較當地一般租金為低，乃參照當地一般租金標
    準核算租賃收入1,727,298元，減除大眾銀行臺南分行及大
    眾證券臺南分公司開立之各類所得扣繳暨免扣繳憑單（以下
    簡稱扣繳憑單）金額840,000元及360,000元，按上訴人配偶
    沈尚慧共有系爭土地應有部分比例計算調增租賃所得117,17
    7元，併課其當年度綜合所得稅。上訴人不服，申經復查，
    未獲變更，循序提起訴願及行政訴訟，均遭駁回，乃提起本
    件上訴。
三、本件上訴人以：所得稅法第14條第5類租賃所得第5款、同法
    施行細則第16條第3項所稱「當地一般租金」，除須實際進
    行調查當地一般租金之行情作為比較之基礎外，尚須將所調
    查之具體情況，送財政部正式備查後始得作為調查租賃所得
    之依據。又租賃所得稅之核課及徵收，仍須符合實質課稅原
    則，縱使出租人之租賃所得經當地國稅局認定與一般租金之
    行情為低，但納稅義務人若能提出具體證據資料，證明所實
    現收付之真正狀況，且與申報之租賃所得相符，稽徵機關在
    無具體證據足以推翻出租人所申報之租賃所得，即不得恣意
    加以調整，否則即屬違反實質課稅原則，且侵害憲法所保障
    之人民財產權。被上訴人事後雖曾於94年7月7日履勘系爭土
    地確係作為停車場使用，但租金行情為何？調查後之具體證
    據資料有無送請財政部備查？財政部准予備查之公文，其日
    期函號為何？上述疑義均為本件原核定是否正確之法律上依
    據，原審均未予以調查認定，原判決有判決不適用法規或適
    用不當以及判決不備理由之違法。至於承租人另提供非該兩
    家公司客戶使用，並收取清潔費而獲利，出租人根本不知情
    ，如何能證明與上訴人有關？若與上訴人無關，豈可恣意認
    定租金數額應予調高？更有甚者，被上訴人依實際租金支出
    ，認可承租人大眾銀行營業費用之租金支出數額，卻認為上
    訴人向大眾銀行所收取而據以申報之租賃所得不實，低於一
    般租金之行情，逕予調整租賃所得金額，認定之標準不一，
    如此差別待遇，顯已違反行政程序法第6條之規定。據此，
    上訴人乃於原審具狀請求向大眾銀行臺南分行函詢系爭土地
    91年及92年之租金支出數額，惟原審未予調查，亦未於判決
    書內具體說明不予調查之詳細理由，逕予認定上訴人列報之
    租金所得顯較當地一般租金為低，顯違論理法則及經驗法則
    ，並有判決不備理由之違法云云，提起上訴。經核其狀述內
    容，無非重述其在原審業經主張而為原判決摒棄不採之陳詞
    ，且係就原審取捨證據、認定事實之職權行使事項任意指摘
    ，無所涉及之法律見解，具有原則上之重要情事，上訴人提
    起上訴，不合首揭規定，不應許可，其上訴難謂合法，應予
    駁回。
四、依行政訴訟法第249條第1項前段、第104條、民事訴訟法第
    95條、第78條，裁定如主文。
中　　華　　民　　國　　96　　年　　7　　 月　　12　　日
                  第四庭審判長法  官　鍾　耀　光
                              法  官  姜　仁　脩
                              法  官　王　德　麟
                              法  官　黃　清　光
                              法  官　吳　慧　娟
以  上  正  本  證  明  與  原  本  無  異
中　　華　　民　　國　　96　　年　　7　　 月　　12　　日
　　　　　　　　　　　　　　　書記官　張　雅　琴
